臺灣屏東地方法院小額民事判決
111年度潮小字第118號
原      告  馨琳揚企管顧問有限公司

法定代理人  唐明良


訴訟代理人  黃楠傑
            尚宗平
被      告  童昇高  



上列當事人間請求給付電信費事件，本院於民國111年2月23日言
詞辯論終結，判決如下：
    主  文
被告應給付原告新臺幣壹萬肆仟柒佰零貳元，及自民國102年11
月26日起至清償日止，按年息5 ％計算之利息。
訴訟費用新臺幣壹仟元由被告負擔。
本判決第一項得假執行。但被告如以新臺幣壹萬肆仟柒佰零貳元
為原告預供擔保，得免為假執行。
    事實及理由
一、原告主張：被告前於民國102年3月14日，向訴外人即原債權
    人台灣之星電信股份有限公司（原名威寶電信股份有限公司
    ，下稱台灣之星公司），申請租用如附表所示門號之行動電
    話服務並簽立契約（下稱電信服務契約），嗣後竟未依約繳
    納，計至102年11月25日止積欠如附表所示電信費及提前終
    止契約之應付補償金，合計新台幣（下同）14,702元，屢經
    催討，均置之不理。嗣台灣之星公司於107年1月30日將上開
    債權讓與原告，原告並於108年7月26日函知被告債權讓與之
    事實。綜上，原告爰依電信服務契約及債權讓與之法律關係
    提起本訴等語，並聲明：被告應給付原告14,702元，及自10
    2年11月26日起至清償日止，按年息5％計算之利息。
二、被告則以：伊沒有申請使用過電話門號，也沒有繳納過電話
    費等語置辯，並聲明：原告之訴駁回。
三、原告上揭主張之事實，業據原告提出經濟部函文、債權讓與
    證明書、第三代行動通信業務服務申請書、專案同意書、電
    信費帳單、債權讓與暨強制執行（預告）通知函及中華郵政
    掛號郵件收件回執、被告之戶籍謄本等資料為證，而被告雖
    以前詞為辯，惟查，被告於本院審理中自承：上揭第三代行
    動通信業務服務申請書上的國民身分證是伊的沒錯，申請人
    簽章欄之簽名也應該是伊簽的等語，足見被告已自承其確有
    與台灣之星公司（原名威寶電信股份有限公司）簽訂電信服
    務契約之事實，另被告辯稱：其沒有使用過電話門號，也沒
    有繳納過電話費等語，惟依原告提出之電信費帳單內容，被
    告係自102年6月間起欠繳月租費及加值服務費等，足見被告
    係於102年3月14日簽訂電信服務契約，嗣履約2、3個月後始
    開始欠繳上揭費用，是被告上揭辯解，已難採信，此外，被
    告並未提出其他事證供本院參酌，則被告上開辯解，自不足
    採。綜上，被告確有簽訂電信服務契約，則原告依據電信服
    務契約及債權讓與之法律關係，請求被告應給付14,702元，
    及自102年11月26日起至清償日止，按年息5％計算之利息，
    為有理由，應予准許。
四、本件原告勝訴部分，係適用小額訴訟程序所為被告敗訴之判
    決，依民事訴訟法第436 條之20規定，應依職權宣告假執行
    ，並依同法第392 條第2 項規定，依職權宣告如被告為原告
    預供擔保，得免為假執行。另依同法第436 條之19第1 項規
    定，併確定訴訟費用額為1,000 元（即第一審裁判費），並
    依職權酌定訴訟費用之負擔如主文第2 項所示。
五、訴訟費用負擔之依據：民事訴訟法第78條。
中　　華　　民　　國　　111 　年　　3 　　月　　21　　日
                       潮州簡易庭法官   呂憲雄
正本係照原本作成。
如不服本判決，應於判決送達後20日內，以判決違背法令為理由
，向本院提出上訴狀並表明上訴理由（上訴理由應表明：一、原
判決所違背之法令及其具體內容；二、依訴訟資料可認為原判決
有違背法令之具體事實），如未表明上訴理由者，應於上訴後20
日內向本院提出上訴理由書，如委任律師提起上訴者，應一併繳
納上訴審裁判費。
中　　華　　民　　國　　111 　年　　3 　　月　　21　　日
                               書記官   林鴻仁　　　　　　　　 
　　　　　　　　 
　　　　　　　　
　　　　　　　　 
　　　　　　　　 
　　　　　　　　  
　　　　　　　　 
附表：
項目 門號 電信費 專案補償金 1 0000000000 1,980元 5,371元 2 0000000000 1,980元 5,371元   以上金額合計14,702元